臺灣新竹地方法院刑事判決　　　　　　　　　　　　　九十一年度訴字第二號
　　公　訴　人　臺灣新竹地方法院檢察署檢察官
　　被　　　告　甲○○
　　選任辯護人　江錫麒律師
　　被　　　告　乙○○
右列被告因違反槍砲彈藥刀械管制條例案件，經檢察官提起公訴（九十年度偵字第一
七五九號），本院判決如左：
    主  文
乙○○於公共場所，未經許可攜帶刀械，處有期徒刑參月，如易科罰金，以參佰元折
算壹日，緩刑貳年。扣案之十字弓壹把沒收。
甲○○部分無罪。
    事  實
甲、有罪部分：
一、乙○○明知未經主管機關之許可，不得持有公告查禁之刀械，於民國八十九年十
    月間，在新竹市○區○○里○○路三八七巷十七號住處附近五十公尺內，拾獲他
    人拋棄之無主物；且依法令為管制刀械之十字弓一把，而以所有之意思，取得其
    所有權後，未經許可，無故持有該十字弓，旋即攜帶該把十字弓往新竹市○○路
    三八七巷之公共場所處，並攜回前揭住處予以寄藏。嗣於九十年三月十四日晚上
六時三十分許，在乙○○前開住處查獲，並扣得十字弓一把。
二、案經新竹縣警察局竹東分局報告臺灣新竹地方法院檢察署檢察官偵查起訴。
    理  由
一、訊據被告乙○○對於右揭時、地，未經主管機關許可，於公共場所攜帶管制刀械
    十字弓一把之事實，坦承不諱（參本院九十一年七月二日之訊問筆錄），並有十
    字弓一把扣案足資佐證，且扣案十字弓經送鑑定結果，認定屬槍砲彈藥刀械管制
    條例所列管刀械，亦有新竹縣警察局於九十年四月十六日之（九十）竹縣警保字
    第三三四三號函在卷可查。被告上開自白內容應與事實相符，堪足採信。本案事
    證明確，被告犯行堪以認定，自應依法論科。
二、查被告乙○○於公共場所，未經許可，攜帶經中央主管機關公告查禁，非供正當
    使用具有殺傷力之刀械，核其所為係犯槍砲彈藥刀械管制條例第十五條第二款之
    於公共場所，未經許可攜帶刀械罪。公訴人雖就被告於公共場所，未經許可攜帶
    刀械犯行部分，未予論及，然此部分與公訴人起訴部分有裁判上一罪關係，而為
    起訴效力所及，本諸審判不可分，本院自應併予審理，並變更起訴法條。又被告
    未經許可持有刀械之行為，已為上開攜帶刀械罪所吸收，不另論罪，併此敘明。
    爰審酌被告正值青年，因一時好奇及思慮欠周下，誤觸法網及本案犯罪所生之危
    害尚輕暨被告犯罪後坦承、態度尚稱良好等一切情狀，量處如主文所示之刑，並
    諭知易科罰金之折算標準。再查被告前未曾受有期刑以上刑之宣告，有台灣高等
    法院被告全國前案紀錄表在卷足憑，經此教訓今後應益知慎戒，信無再犯之虞，
    本院認本案刑之宣告，以暫不執行為適當，爰併諭知緩刑，用勵自新。再扣案之
    十字弓一把，為槍砲彈藥刀械管制條例公告管制之刀械，係屬違禁物，應依刑法
    第三十八條第一項第一款之規定，併予宣告沒收。
乙、無罪部分：
一、公訴意旨略以：被告甲○○明知未經許可不得擅自改造模型槍，於八十九年九月
    間，在新竹市○○路某處購買模型槍後，旋於同年十二月二十五日，在新竹市○
    區○○里○○街十二號自宅，以鐵刀、焊槍、十字起子等工具，改造所購槍枝成
    為可發射金屬或子彈具有殺傷力之槍械。嗣於九十年三月十四日十八時三十分許
    在甲○○住處查獲改造手槍及改造工具焊槍、十字起子、挫刀等物，因認被告甲
    ○○涉有槍砲彈藥刀械管制條例第十條第一項之未經許可製造具有殺傷力之改造
    模型槍罪之罪云云。
二、按犯罪事實應依證據認定之，無證據不得推定其犯罪事實。又不能證明被告犯罪
    者，應諭知無罪之判決。刑事訴訟法一百五十四條、第三百零一條第一項分別定
    有明文。又刑事訴訟法第一百五十六條第二項規定，被告雖經自白，仍應調查其
    他必要之證據，以察其是否與事實相符。立法目的乃欲以補強證據擔保自白之真
    實性；亦即以補強證據之存在，藉之限制自白在證據上之價值。而所謂補強證據
    ，則指除該自白本身外，其他足資以證明自白之犯罪事實確具有相當程度真實性
    之證據而言。雖其所補強者，非以事實之全部為必要，但亦須因補強證據與自白
    之相互利用，而足使犯罪事實獲得確信者，始足當之。最高法院七十四年台覆字
    第十號判例可資參照。再按槍砲彈藥刀械管制條例第十條第一項規定之未經許可
    製造具有殺傷力之改造模型槍罪之處罰，須以改造之模型槍具有殺傷力，並以行
    為人有故意製造具有殺傷力之改造模型槍之犯意及行為，為其主觀及客觀構成要
    件。
三、公訴人認被告甲○○涉有右開犯行，無非係以被告自承將扣案槍枝中之阻鐵抽取
    之行為，且有扣案之仿ＢＥＲＥＴＴＡ廠半自動手槍製造之金屬玩具手槍一把足
    資佐證，而該把玩具手槍經送內政部警政署刑事警察局鑑驗結果，公訴人依據該
    局九十年三月二十六日之刑鑑字第四一四六八號鑑定結果書所隨附之「槍枝殺傷
    力鑑驗說明」，認定該槍具有殺傷力，為主要論據。
四、訊據被告甲○○雖不否認曾就扣案槍枝中槍管內之螺絲予以拆除，惟堅詞否認有
    何上開犯行，辯稱：其並未替換改裝槍枝之重要組件或強化槍管結構，依現有機
    械性能無法發射制式槍彈，且其亦未持有相關制式或土造子彈，實無法逕行認定
    該扣案模型槍具有殺傷力等語。
五、經查：違反槍砲彈藥刀械管制條例第十條第一項罪之成立，係以改造模型槍具有
    殺傷力為要件，雖被告甲○○坦承改造前開槍枝，並為警查獲。惟本件槍枝經送
    請內政部警政署刑事警察局鑑定結果，認係仿ＢＥＲＥＴＴＡ廠半自動手槍製造
    之金屬改造玩具手槍（槍枝管制編號0000000000號），槍管為塑膠材
    質，以打擊底火（藥）引爆子彈內火藥為發射動力，至於是否具有殺傷力請卓參
    隨附之「槍枝殺傷力鑑驗說明」，固有該局八十八年十一月二十四日刑鑑字第一
    二一三七一號鑑驗通知書一紙附卷可參（參偵卷第五十三頁）。惟據前函所附之
    槍枝殺傷力鑑驗說明所載「槍枝材質如為塑膠，則於發射前述子彈時，因子彈之
    爆炸高壓，可能造成爆裂；雖其彈頭仍可射出，且其發射動能，均可達二十焦耳
    ／平方公分以上，均認具殺傷力；惟其爆裂所造成碎片，本易傷及持槍者，基於
    土造槍彈具不穩定性，本局統案實驗如上，不再個案測試」等情。本院審酌該說
    明函僅係刑事警察局他案之實驗概數，並非本案槍枝之實測結果，且塑膠槍管本
    身無法承受爆炸壓力，極有膛炸之可能，並非可重複發射，是本案扣案槍枝之塑
    膠槍管有膛炸可能之不確定因素而無法鑑定，自不得率而比附援引他案之測試結
    果，遽以認定本案槍枝亦有殺傷力；另本院為確定本件扣案之玩具手槍究有無殺
    傷力，復將扣案槍枝送請法務部調查局再為鑑定，經該局鑑定結果為：「一、附
    頁照片一送鑑槍枝（0000000000）係仿義大利P.Beretta MODEL92型式，槍身及
    滑套為金屬材質、槍管由塑膠材料製的遊戲類槍枝，槍機械性能良好，該槍槍管
    於彈膛前端原有一螺絲伸入槍管內部，可阻絕彈頭通過，送鑑時以拆除如照片二
    、三。二、送鑑槍枝係遊戲槍械，其僅將存在槍管中的螺絲拆除，並未替換改裝
    槍枝重要組件或強化槍枝結構，依現有機械性能無法發射制式槍彈，惟其槍管完
    全貫通可允許彈頭通過射出，其是否具有殺傷力，端視所發射的子彈是否經過改
    裝改造暨其改裝情形而定，如有無金屬彈頭、彈殼內是否添火藥以增加發射威力
    等」有該局九十一年五月十三日調科參字第０九一００二九八０四０號鑑定通知
    書一件可按。故本件扣案之玩具手槍是否具殺傷力一節，既經法務部調查局專業
    鑑結果，亦認是否具有殺傷力，端視所發射的子彈改裝改造情形而定，參以本件
    並未有查獲之子彈可為佐證，準此以觀，應認本件扣案之槍枝不具殺傷力。
六、綜上各情，被告所為尚不符合槍砲彈藥刀械管制條例第十條第一項犯罪之主、客
    觀構成要件。此外，復查無其他積極證據足資證明被告有何未經許可製造具有殺
    傷力之改造模型槍之犯行，揆諸前揭說明，本件不能證明被告犯罪，應為無罪判
    決之諭知。
據上論斷，應依刑事訴訟法第二百九十九條第一項前段、第三百條、第三百零一條第
一項，槍砲彈藥刀械管制條例第十五條第二款，刑法第十一條前段、第四十一條第一
項前段，第三十八條第一項第一款、第七十四條第一款，罰金罰鍰提高標準條例第二
條，判決如主文。
本案經檢察官林佳穎到庭執行職務。
中      華      民      國      九十一    年      七      月    十九  日
                                        台灣新竹地方法院刑事第一庭
                                            法  官    彭  淑  苑
右正本證明與原本無異。
如不服本判決，應於判決送達後十日內向本院提出上訴狀( 應附繕本 )，上訴於
臺灣高等法院。
                                            書記官    饒  興  蘭
中      華      民      國      九十一    年      七      月    十九  日
